【裁判字號】    90,易,310
【裁判日期】    900509
【裁判案由】    傷害
【裁判全文】
臺灣雲林地方法院刑事判決                            九十年度易字第三一號
    公  訴  人  臺灣雲林地方法院檢察署檢察官
    被      告  乙○○
                甲○○
右列被告等因傷害案件，經檢察官提起公訴（九十年度偵字第一○七六號），本院判
決如左：
    主  文
乙○○、甲○○傷害人之身體，各處拘役貳拾日，如易科罰金，均以參佰元折算壹日
。
    事  實
一、乙○○、甲○○二人係鄰居關係，於民國九十年一月三十一日上午十時許，在雲
    林縣口湖鄉○○村○○段地號六五三號土地處，因土地糾紛而起爭執，二人各基
    於傷害之故意，互相徒手毆打推拉對方，致乙○○受有頭部外傷合併腦震盪及臉
    部挫傷；甲○○則受有頭部外傷及腦震盪等傷害。
二、案經乙○○、甲○○訴由雲林縣警察局北港分局報請臺灣雲林地方法院檢察署檢
    察官偵查起訴。
    理  由
一、訊據被告乙○○、甲○○均矢口否認有何傷害犯行，被告乙○○辯稱：他不敢毆
    打年紀很大的甲○○云云；被告甲○○則辯稱：他只有拉扯的動作，並沒有毆打
    乙○○云云。經查，上開彼此互相傷害之事實，業據被告乙○○、甲○○分別於
    警訊及偵審中指述明確，且各自提出診斷證明書以資證明。被告甲○○既供承其
    與被告乙○○有拉扯動作，而被告乙○○亦因此而受有如事實欄所載之傷害，則
    被告甲○○確有上開傷害犯行，足堪認定。至被告乙○○雖以前詞置辯，惟證人
    即在現場目睹被告二人互毆之陳文陣於警訊中證稱：當時他大約在一百公尺前看
    見一位較年輕的（指乙○○）將一位較年老的（指甲○○）壓制在地上，他向前
    告訴那名較年輕的人說「你不要老是將較年老壓著不放」，但該名較年輕之人仍
    不聽我規勸等語，是依證人上開所述，被告乙○○案發之時確有將被告甲○○壓
    倒在地的行為，而被告甲○○亦因之而受有如事實欄所載之傷害，被告乙○○之
    傷害犯行，同堪認定。綜上所述，被告二人所辯，皆屬事後卸責之詞，均不足採
    ，本件事證明確，被告二人之犯行應依法論科。
二、核被告乙○○、甲○○二人所為，均係犯刑法第二百七十七條第一項之普通傷害
    罪。爰審酌被告二人均無前科紀錄，有本院被告全國前案紀錄表在卷可按，素行
    尚稱良好，惟因細故爭執而傷害人，且雙方所受傷害尚非嚴重等一切情狀，各量
    處如主文所示之刑，並諭知易科罰金之折算標準。
據上論斷，應依刑事訴訟法第二百九十九條第一項前段，刑法第二百七十七條第一項
、四十一條第一項前段，罰金罰鍰提高標準條例第一條前段、第二條，判決如主文。
本案經檢察官林良蓉到庭執行職務
中      華      民      國      九十      年      五      月      九    日
                                        臺灣雲林地方法院刑事第一庭
                                            法  官
如不服本判決，應於判決送達後十日內，向本院提出上訴狀。（須附繕本）


司法院資訊處製作；財團法人民間司法改革基金會備份。
